【裁判字號】    89,易,351
【裁判日期】    890720
【裁判案由】    傷害
【裁判全文】
臺灣基隆地方法院刑事判決                          八十九年度易字第三五一號
    公  訴  人  臺灣基隆地方法院檢察署檢察官
    被      告  甲○○
右列被告因傷害案件，經檢察官提起公訴（八十九年度偵字第一七四○號），本院判
決如左︰
    主  文
甲○○傷害人之身體，處有期徒刑參月，如易科罰金以參佰元折算壹日。
    事  實
一、甲○○於民國八十九年三月十五日上午十時許，駕駛車號Ｅ七－三五六號營業小
    客車行經基隆市○○路二六四巷十一號乙○○住處前時，因乙○○拾荒所用之推
    車停放路中，阻礙其通行，遂以所駕汽車推撞前開推車，乙○○見狀出面理論，
    並以拾荒取得之奶粉罐丟擲甲○○之汽車，甲○○遂心生不滿，基於普通傷害之
    故意，以前開奶粉罐丟擊乙○○頭部，並將之推倒地上，致乙○○右側頂部頭皮
    瘀血擦傷、右大腿腫脹、右髖部瘀血、右股骨大小轉子間骨折，甲○○見乙○○
    倒地受傷隨即駕車離去，嗣因乙○○鄰居陳愛琴聽聞乙○○喊叫聲出面查看，記
    下王銘林所駕營業小客車之車號始悉上情。
二、案經被害人乙○○訴請臺灣基隆地方法院檢察署檢察官偵查起訴。
    理  由
一、訊據被告甲○○固坦承於右揭時地與告訴人乙○○因用路問題發生爭執，惟矢口
    否認有何傷害犯行，辯稱：因告訴人之推車堵住巷道無法通行，經其鳴按喇叭約
    二分鐘後仍無人處理，伊不得已乃駕車推開該推車，嗣告訴人以奶粉罐丟擲其車
    ，伊遂下車將奶粉罐丟回告訴人住處牆內，告訴人復手持柴刀，伊認告訴人會有
    傷害舉動，故抓住告訴人之手，於鬆手後，告訴人自己跌坐地上，伊並未毆打告
    訴人云云。然查，右揭事實，業據告訴人乙○○指訴綦詳，核與證人即告訴人鄰
    居陳愛琴於警訊時證稱：「當時我人在工作地，先聽到一連串很大的喇叭聲，後
    有他兩的爭吵聲，沒多久乙○○喊我才出來看到他躺在旁邊，前額有血，而那計
    程車正好要離開，我便記下車號，並提供給警方」（見偵查卷第十三頁反面），
    及江錦香於偵查中證稱：「當時是我叫救護車送告訴人去醫院的，當日我聽到柴
    在叫，我才跑出去看，當時柴已倒在地上，頭有流血，而被告已逃逸‧‧‧」（
    見偵查卷第二十三頁反面）等情相符，並有國軍八一二醫院出具之診斷證明書及
    基隆市警察局工作記錄簿附卷可稽，參以告訴人平日拾荒維生，被告於偵查時亦
    自承告訴人行動還算靈活，並無跛腳的樣子等語（見偵查卷第十頁反面），告訴
    人既行動自如，自不可能無端跌坐地上，再依告訴人受有右股骨大小轉子間骨折
    之傷勢觀之，顯非自行跌坐地上所能致之，被告上開辯解，乃避重就輕之詞，不
    足採信，本件事證明確，被告犯行洵堪認定。
二、核被告甲○○所為，係犯刑法第二百七十七條第一項之普通傷害罪。爰審酌被告
    之素行，僅因細故即傷害年逾九十歲之告訴人，犯後猶飾詞狡辯，毫無悔意，迄
    未賠償告訴人之損害及告訴人所受傷害程度等一切情狀，量處如主文所示之刑，
    並諭知易科罰金之折算標準。
據上論斷，應依刑事訴訟法第二百九十九條第一項前段，刑法第二百七十七條第一項
、第四十一條，罰金罰鍰提高標準條例第一條前段、第二條，判決如主文。
本案經檢察官周啟勇到庭執行職務。
中      華      民      國      八十九      年      七    月    二十    日
                                        臺灣基隆地方法院刑事第二庭
                  法  官
如不服本判決書應於送達後十日內向本院提出上訴狀
附錄本判決論罪科刑法條：
刑法第二百七十七條第一項


司法院資訊處製作；財團法人民間司法改革基金會備份。
